臺灣高雄地方法院民事判決
111年度雄簡字第278號
原      告  陳莉玲  
訴訟代理人  莊旭騰  
被      告  花旗(台灣)商業銀行股份有限公司


法定代理人  莫兆鴻  
訴訟代理人  陳雅琴律師
上列當事人間債務人異議之訴事件，本院民國110年5月30日言詞
辯論終結，判決如下：
    主  文
本院109年度司執字第81699號強制執行事件之強制執行程序應予
撤銷。
訴訟費用由被告負擔。
    事實及理由
一、原告主張：被告前以原告積欠債務未清償為由聲請強制執行
    ，經本院民國109年度司執字第81699號債務強制執行事件（
    下稱系爭執行事件）受理在案。惟原告自84年12月14日後未
    再清償本息，至被告以106年司促字第84號支付命令(下稱系
    爭支付命令)請求被告給付時，已逾越15年請求權時效，原
    告得拒絕給付，故系爭執行事件之執行程序應予撤銷。並聲
    明：系爭執行事件之執行程序應予撤銷。
二、被告則以：系爭執行事件係以系爭支付命令為執行名義，系
    爭支付命令僅有執行力，對於原告主張自84年12月14日後未
    再繳付本息沒有意見，期間無中斷事由，但被告在106年取
    得系爭支付命令後，已在109年聲請強制執行等詞置辯。並
    聲明：原告之訴駁回。
三、得心證之理由
  ㈠按執行名義無確定判決同一之效力者，於執行名義成立前，
    如有債權不成立或消滅或妨礙債權人請求之事由發生，債務
    人亦得於強制執行程序終結前提起異議之訴，強制執行法第
    14條第2項定有明文。是若係與確定判決無同一效力之執行
    名義，異議之事由若發生於執行名義成立前，仍得據以提起
    債務人異議之訴。又債務人對於支付命令未於法定期間合法
    提出異議者，支付命令得為執行名義，104年7月1日修正公
    布後民事訴訟法第521條第1項亦有明定。故於104年7月1日
    修正公布施行後確定之支付命令，與確定判決無同一之效力
    。準此，債務人對於修法後之支付命令未於法定期間合法提
    出異議者，債務人事後仍得再就同一訴訟標的法律關係為相
    反之主張，法院得為與確定支付命令意旨相反之裁判，債務
    人提起異議之訴時，即得以發生在支付命令確定前之事由作
    為其異議之原因。經查，被告所執之執行名義既為系爭支付
    命令，屬於104年7月1日民事訴訟法修正公布後確定之系爭
    支付命令，無與確定判決同一之效力，原告即得以系爭支付
    命令確定前所發生之請求權罹於時效事由，提起債務人異議
    之訴。
  ㈡次按請求權，因15年間不行使而消滅；時效中斷者，自中斷
    之事由終止時，重行起算；主權利因時效消滅者，其效力及
    於從權利，民法第125條、第137條、第146條分別定有明文
    。查，本件被告前已原告積欠信用卡消費款未清償聲請支付
    命令，經系爭支付命令准許並確定，是以系爭執行事件債權
    為信用卡債權，請求權時效應為15年。原告主張其最後一次
    清償為84年12月14日乙情，為被告所不爭執( 見本院卷第11
    8頁)，可見原告以清償本息承認債務方式後，時效旋即中斷
    並自該時重行起算15年，自該時即84年12月14日重行起算起
    至被告105年12月26日聲請系爭支付命令止(見系爭支付命令
    卷第1頁聲請狀)，已逾15年。此段期間被告自陳無中斷事由
    ( 見本院卷第119頁)，則依上開規定，被告請求權顯已逾15
    年時效。而本於此所生之利息、違約金為從權利，亦因原告
    之時效抗辯，其請求權隨同消滅，原告自得拒絕給付。故原
    告請求撤銷系爭執行事件執行程序，洵屬有憑。
四、從而，原告提起本件請求撤銷系爭執行事件執行程序有理由
    ，應予准許。
五、據上論結，原告之訴有理由，依民事訴訟法第78條判決如主
    文。
中　　華　　民　　國　　111 　年　　6 　　月　　13　　日
                  高雄簡易庭　法　　　官  楊詠惠
以上正本係照原本作成。
如不服本判決，應於送達後20日內，向本院提出上訴狀並表明上
訴理由，如於本判決宣示後送達前提起上訴者，應於判決送達後
20日內補提上訴理由書（須附繕本）。
中　　華　　民　　國　　111 　年　　6 　　月　　13　　日
      　　　　　　　　　　　　書　記　官  蔡佩珊